Inventaris van het archief van het Hoofdbedrijfschap Ambachten, (1956) 1987-2014
Nationaal Archief, Den Haag
- Hoofdbedrijfschap Ambachten, A
  - Bijzondere stukken, A.2
    - Taakuitvoering, A.2.2
      - Publicaties, A.2.2.2
        - Publicatiereeks van het HBA, A.2.2.2.1
          - Publicatiereeks van het Hoofdbedrijfschap Ambachten, 1971-2013; 420-819; 399 omslagen
            - Nummer 130 “Branchestructuur-oriëntatie vlakglasbranche”1995, 498
            - Nummer 131 “Uitkomsten van een vervolgonderzoek naar de consumentenbeleving rondom haarverzorging”1995, 499
            - Nummer 132 “Haalbaarheid vakgerichte opleidingen vlakglasbranche”1995, 500
            - Nummer 133 “Vakmanschap alleen niet genoeg. Ondernemerschap in de schoenherstellersbranche”1994, 501
            - Nummer 135 “Branchestructuur-oriëntatie muziekinstrumentenmakers in Nederland"1995, 502
            - Nummer 136 “Handwijzer voor de bedrijfsvoering in de fijnkeramische bedrijven”1995, 503
            - Nummer 137 “Praktische aanbevelingen voor de bedrijfsvoering van de slager (LAKMET-werkboek)”1995, 504
            - Nummer 138 “Scholingsbehoefte in de voet- en de schoonheidsverzorging”1995, 505
            - Nummer 139 “Advies voor een scholingsactieplan voor de voet- en de schoonheidsverzorging”1996, 506
            - Nummer 140 “Verbeteringsopties voor de bedrijfsvoering in de slagersbranche (resultaten van het LAKMET-project)”1995, 507
            - Nummer 141 “De schoenmaker en de leest. Functie- en opleidingsprofiel schoenmaker-ondernemer: TRANSMIT-verkenning”1995, 508
            - Nummer 141A “Functieprofiel schoenhersteller/ ondernemer nu en straks”1995, 509
            - Nummer 142 “De cao’s in de optiek- en de naaimachinebranche. Branche-ervaringen met de collectieve regelingen van 1993”1995, 510
            - Nummer 143 “Structuurrapport glas-in-loodzetters-bedrijven. Branchescan”1995, 511
            - Nummer 144 “Structuurrapport lederwarenbedrijven. Branchescan”1995, 512
            - Nummer 145 “Branchestructuur-oriëntatie goud- en zilversmidsbedrijven”1995, 513
            - Nummer 147 “Evaluatie collectieve kappers campagne 1995”1995, 514
            - Nummer 149 “Ambachtsstatistiek per 1 januari 1996”1996, 515
            - Nummer 150 “Branchestructuur-oriëntatie toneelkappers- en grimeursbedrijven”1996, 516
            - Nummer 151 “Rolluiken, markiezen- en zonweringsbranche in de reguleringsklem”1996, 517
            - Nummer 152 “Evaluatie collectieve promotiecampagne schoonheidsspecialisten. Meting per april/ mei 1996”1996, 518
            - Nummer 153 “De optiekbranche. Brancheverkenning 1996”1996, 519
            - Nummer 154 “Kwaliteitskader en leerinhoud scholingsaanbod zakelijke kennis kunstenaars. Traject kwaliteitsverbetering zakelijke scholing kunstenaars”1996, 520
            - Nummer 155 “Code van de voetverzorger. Hygiënisch werken, arbeidsomstandigheden en milieu”1997, 521
            - Nummer 156 “Technische normen en de HAM-Code van de voetverzorger”1996, 522
              HAM = Hygiënisch werken, Arbo en Milieu
            - Nummer 157 “De kappersbranche. Structuur, ontwikkeling en kansen”1997, 523
            - Nummer 158 “Ambachtsstatistiek per 1 januari 1997”1997, 524
            - Nummer 160 “Verbeteringsopties voor de bedrijfsvoering in de uurwerkherstellersbranche (resultaten van de LAKMET-project)”1996, 525
            - Nummer 161 “Praktische aanbevelingen voor de bedrijfsvoering van de uurwerkhersteller (LAKMET-werkboek)”1997, 526
            - Nummer 162 “Met beroepsprofielen aan het stuur. Een verkenning van ambachtelijke beroepen”1997, 527
            - Nummer 163 “Gezien en gehoord worden. De sturingsmogelijkheden van ambachtelijke branches in de commissies Onderwijs Bedrijfsleven van de Landelijke Organen Beroepsonderwijs”1997, 528
            - Nummer 164 “Code van de schoonheidsspecialist. Uitgebreide versie. Hygiënisch werken, arbeidsomstandigheden en milieu”1997, 529
            - Nummer 166 “Structuurrapport orthopedisch schoentechnisch bedrijf. Branchescan”1997, 530
            - Nummer 169 “Structuurrapport kleding- en textielambachten. Branchescan”1997, 531
            - Nummer 170 “Structuurrapport uurwerkherstellers. Branchescan”1997, 532
            - Nummer 172 "Praktijktoets code voetverzorging”1997, 533
            - Nummer 173 “De zonwerings- en rolluikbranche. Branchestructuur-oriëntatie 1997”1999, 534
            - Nummer 174 “Codes als strategie van branches”1998, 535
            - Nummer 175 “Verbeteringsopties voor de bedrijfsvoering in de dakbedekkingsbranche”1997, 536
            - Nummer 176 “Praktische aanbevelingen voor de bedrijfsvoering van de dakdekker (LAKMET-werkboek)”1997, 537
            - Nummer 177 “Praktische aanbevelingen voor de bedrijfsvoering van de bitumineuze dakdekker (LAKMET-werkboek)”1997, 538
            - Nummer 178 “Praktische aanbevelingen voor de bedrijfsvoering van de dakdekker hellende daken (LAKMET-werkboek)”1997, 539
            - Nummer 179 “Praktische aanbevelingen voor de bedrijfsvoering van de rietdekker (LAKMET-werkboek)”1997, 540
            - Nummer 180 “Jaarboek ambachten 1997-1998”1997, 541
            - Nummer 181 “Code van de glazenier. Uitgebreide versie. Kwaliteit, arbeidsomstandigheden en milieu”2000, 542
            - Nummer 182 “Integrale kwaliteitszorg en codes van het ambacht”1998, 543
            - Nummer 185 “Cave universitatem. Onderzoek naar de haalbaarheid van een Centrum Ambachtelijke Vernieuwing en Efficiency-verbetering”1997, 544
            - Nummer 186 “Ambachtenstatistiek per 1 januari 1998”1998, 545
            - Nummer 187 “Nut en inhoud erkenningsregeling tandtechnische laboratoria. Rapportage IMK-onderzoek”1997, 546
              IMK= Instituut voor het Midden- en Kleinbedrijf
            - Nummer 190 “Haalbaarheidsonderzoek beroepsopleiding toneelkappen & grime”1998, 547
            - Nummer 191 “Code van de kapper. Uitgebreide versie. Kwaliteit, arbeidsomstandigheden en milieu. Met inbegrip van de normen uit de erkenningsregeling voor de kapper”1999, 548
            - Nummer 193 “Jaarboek ambacht 1998-1999”1998, 549
            - Nummer 194 “Opleiding, onmisbaar ambachtelijk gereedschap. Een inventarisatie van de HBA-branches (fase 1)”1999, 550
            - Nummer 196 “Ambachtstatistieken per 1 januari 1999”1999, 551
            - Nummer 197 “Branchestructuuronderzoek textielreinigingsbedrijf”1999, 552
            - Nummer 198 “Branchestructuuronderzoek aardewerkbedrijven en keramisten”1999, 553
            - Nummer 199 “Checklist code van de kapper. Kwaliteit, arbeidsomstandigheden en milieu. Met inbegrip van de normen uit de erkenningsregeling voor de kapsalon”1999, 554
            - Nummer 203 “Evaluatie campagne schoonheidsspecialisten juni 1999 (Trendbox)”1999, 555
            - Nummer 204 “Eindrapport HAM project bakkerijen”1999, 556
              HAM = Hygiëne, Arbeidsomstandigheden en Milieu
            - Nummer 205 “Branchestructuuronderzoek parketbedrijf”1999, 557
            - Nummer 206 “Verslag van de werkconferentie “Ambachtelijke vaardigheden, parels in het beroepsonderwijs” gehouden op donderdag 17 juni 1999 conferentiecentrum Engels, Rotterdam”1999, 558
            - Nummer 207 “Regionale opleidingscentra als strategisch gereedschap voor ambachtelijke opleidingen?”1999, 559
            - Nummer 208 “Code van de keramist en het aardewerkbedrijf. Uitgebreide versie. Kwaliteit, arbeidsomstandigheden en milieu”1999, 560
            - Nummer 209 “Code van de keramist en het aardewerkbedrijf. Korte versie. Kwaliteit, arbeidsomstandigheden en milieu”1999, 561
            - Nummer 210 “Checklist code van de keramist en het aardewerkbedrijf. Kwaliteit, arbeidsomstandigheden en milieu”1999, 562
            - Nummer 211 “Code van de textielreiniger. Uitgebreide versie. Kwaliteit, arbeidsomstandigheden en Milieu”1999, 563
            - Nummer 212 “Code van de textielreiniger. Korte versie. Kwaliteit, arbeidsomstandigheden en Milieu”1999, 564
            - Nummer 213 “Code van de textielreiniger. Kwaliteit, arbeidsomstandigheden en Milieu”1999, 565
              Dit lijkt de verkorte versie van publicatienummer 211
            - Nummer 214 “Eindrapport HAM-project slagerijen”1999, 566
            - Nummer 215 “Code van de glazenwasser. Kwaliteit, arbeidsomstandigheden, veilig werken op hoogte en milieu”2000, 567
            - Nummer 216 “Code van de glazenwasser. Korte versie. Kwaliteit, arbeidsomstandigheden, veilig werken op hoogte en milieu”2000, 568
            - Nummer 217 “Code van de glazenwasser. Korte versie. Kwaliteit, arbeidsomstandigheden, veilig werken op hoogte en milieu”2000, 569
              Dit is een uitgebreidere “korte” versie.
            - Nummer 218 “Code van de glazenwasser. Kwaliteit, arbeidsomstandigheden, veilig werken op hoogte en milieu”2000, 570
            - Nummer 222 “Code van de goud- en zilversmid. Uitgebreide versie. Kwaliteit, arbeidsomstandigheden en milieu”2000, 571
            - Nummer 223 “Code van de goud- en zilversmid. Korte versie. Kwaliteit, arbeidsomstandigheden en milieu"2000, 572
            - Nummer 224 “Checklist code van de goud- en zilversmid. Kwaliteit, arbeidsomstandigheden en milieu”2000, 573
            - Nummer 225 “Code van de tandtechniek. Korte versie. Energie, milieu, arbeidsomstandigheden”2001, 574
            - Nummer 226 “Code van de tandtechniek. Uitgebreide versie. Energie, milieu, arbeidsomstandigheden”2001, 575
            - Nummer 227 “Checklist code van de tandtechniek. Energie, milieu, arbeidsomstandigheden”2001, 576
            - Nummer 228 “Deltaplan ter versterking van ambachtelijk beroepsonderwijs. Plan van aanpak in 10 projecten”. 1999, 577
            - Nummer 229 “Beleidsplan voor de branche dakdekkers hellende daken”1999, 578
            - Nummer 230 “De dakensector. Structuur en perspectief”1999, 579
            - Nummer 231 “Jaarboek ambachten 1999/2000”1999, 580
            - Nummer 232 “Docentenhandleiding. Code van de voetverzorger”1999, 581
            - Nummer 233 “Ondernemen en netwerken in het ambachtelijk kleinbedrijf”1999, 582
            - Nummer 234 “Checklist code van de glazenier. Kwaliteit, arbeidsomstandigheden en milieu”2000, 583
            - Nummer 235 “Ambachtenstatistieken per 1 januari 2000”2000, 584
            - Nummer 237 “Branchestructuuronderzoek tandtechniek”1999, 585
            - Nummer 240 “Evaluatie 1999, collectieve promotiecampagne kappers”1999, 586
            - Nummer 243 “Onbekend maakt onbemind. Werkgelegenheidsprojecten in de bitumineuze dakbedekkingsbranche”2000, 587
            - Nummer 244 “Branchestructuuronderzoek schoonheidsverzorging 2000”2000, 588
            - Nummer 245 “Met beide voeten op de grond. Branchescan”2000, 589
            - Nummer 246 “Haalbaarheidsonderzoek keramiekopleiding”2000, 590
            - Nummer 247 “Beroepscompetentieprofiel van de keramist”2000, 591
            - Nummer 248 “Code van de uurwerkhersteller. Korte versie. Kwaliteit, arbeidsomstandigheden en milieu”2000, 592
            - Nummer 249 “Code van de uurwerkhersteller. Uitgebreide versie. Kwaliteit, arbeidsomstandigheden en milieu”2000, 593
            - Nummer 250 “Checklist code van de uurwerkhersteller. Kwaliteit, arbeidsomstandigheden en milieu”2000, 594
            - Nummer 251 “De bestratingsbranche. Structuur en perspectief”2000, 595
            - Nummer 252 “Docentenhandleiding Code van de schoonheidsspecialist”2000, 596
            - Nummer 253 “Opleiding en scholing in de optiekbranche. Knelpunten en oplossingen”2001, 597
            - Nummer 254 “Jaarboek ambacht 2000/2001”2001, 598
            - Nummer 255 “Ambachtstatistieken per 1 januari 2001”2001, 599
            - Nummer 258 “Verslag van de conferentie Ambachtelijk beroepsonderwijs: een verhaal apart”2001, 600
            - Nummer 259 “Het internet onder één dak. Rapportage vooronderzoek”2001, 601
            - Nummer 260 “Code van de slager. Hygiëne, arbeidsomstandigheden, milieu”2002, 602
            - Nummer 261 “Code van de slager. Bronnenversie. Kwaliteit, arbeidsomstandigheden en milieu”2002, 603
            - Nummer 262 “Checklist behorend bij code van de slager. Versie januari 2002. Hygiëne, arbeidsomstandigheden en milieu”2002, 604
            - Nummer 263 “Scholingsonderzoek kledingreparatie- en veranderbedrijven”2001, 605
            - Nummer 264 “Sporthoogten van staande ladders; arbeidsomstandigheden bij het glazenwassen”2001, 606
            - Nummer 266 “Imago-onderzoek dakdekkers platte daken”2001, 607
            - Nummer 267 “Branchestructuur-onderzoek schoenherstellersbedrijf 2001”2001, 608
            - Nummer 268 “Jaarboek ambachten 2002. Consument & ambacht”2002, 609
            - Nummer 271 “ Arbeidsmarktontwikkelingen in 14 ambachtelijke branches”2002, 610
            - Nummer 272 “Code van de schoenhersteller. Bedrijfsversie. Kwaliteit, arbeidsomstandigheden, milieu”2002, 611
            - Nummer 273 “Code van de schoenhersteller. Bronnenversie. Kwaliteit, arbeidsomstandigheden en milieu”2002, 612
            - Nummer 274 “Checklist behorend bij Code van de schoenhersteller. Versie september 2002. Kwaliteit, arbeidsomstandigheden en milieu”2002, 613
            - Nummer 275 “Kennissysteem gevaarlijke stoffen glas-in-lood branche”2001, 614
            - Nummer 276 “Werken met de branchecode. Handleiding voor docenten”2003, 615
            - Nummer 277 “Milieu en energie in de rijwielbranche”2003, 616
            - Nummer 278 “Code van voetverzorger. Dé standaard voor bedrijfsverbetering. Tweede herziene uitgave”2003, 617
            - Nummer 280 “Checklist behorend bij Code van de voetverzorger. Tweede herziene uitgave. Dé standaard voor bedrijfsvoering”2003, 618
            - Nummer 283 “Ambachten op de kaart gezet! Deel 1. Onderzoek naar ambachtelijke opleidingen”2003, 619
            - Nummer 285 “Betrouwbaar ambachtelijk ondernemen. Maatschappelijk verantwoord & duurzaam”2003, 620
            - Nummer 286 “Milieuzorg bij dakdekkers Noord-Holland”2003, 621
            - Nummer 287 “Code van de schoonheidsspecialist. Hygiënisch werken, arbeidsomstandigheden, milieu. Tweede herziene uitgave”2003, 622
            - Nummer 288 “Code van de schoonheidsspecialist. Bronnenversie. Kwaliteit, arbeidsomstandigheden en milieu”2003, 623
            - Nummer 289 “Checklist behorend bij Code van de schoonheidsspecialist. Tweede herziene uitgave. Hygiëne, arbeidsomstandigheden en milieu”2003, 624
            - Nummer 290 “Beroepscompetentieprofiel van de glazenier”circa 2003, 625
            - Nummer 291 “Het takenpakket van de glazeniers: onderzoeksresultaten. Deelrapportage in het kader van het Equal project ‘Beroepscompetentieprofiel van de glazenier’”2003, 626
            - Nummer 292 “Beroepscompetentieprofiel van de straatmaker”2003, 627
            - Nummer 293 “Beroepscompetentieprofielen in de bitumineuze- en kunststof dakbedekkingsbranche. Bedrijfsleider, voorman en dakdekker”2003, 628
            - Nummer 294 “Hoogwaardige bedrijfsvoering: boek voor adviseur & ondernemer”2003, 629
            - Nummer 295 “Werkboek voor de starter”2003, 630
            - Nummer 297 “Code van het bestratingsbedrijf. Dé standaard voor bedrijfsvoering”2004, 631
            - Nummer 298 “Code van het bestratingsbedrijf. Bronnenversie”2004, 632
            - Nummer 299 “Gevolgen van markttrends voor de toekomst van het ambacht”2004, 633
            - Nummer 300 “Competent ambacht. Verslag van 3 projecten: 1) Beroepscompetentieprofielen, 2) Eerder en elders verworven competenties (EVC), 3) Begeleiden –op-afstand (CoPra)”2005, 634
            - Nummer 301 “Structuuronderzoek kledingreparatiebedrijven 2004”2004, 635
            - Nummer 302 “Checklist behorend bij Code van het bestratingsbedrijf versie juli 2004. Dé standaard voor bedrijfsvoering”2004, 636
            - Nummer 303 “Structuuronderzoek schoorsteenvegersbedrijven 2004”2004, 637
            - Nummer 306 “Structuuronderzoek fietsherstellersbedrijven 2004"2004, 638
            - Nummer 307 “Beroepscompetentieprofiel van de grimeur”2004, 639
            - Nummer 308 “Vooronderzoek opleiding glazeniers”2004, 640
            - Nummer 309 “Energie- en milieuzorg bij consumptie-ijsbereiders”2004, 641
            - Nummer 310 “Structuuronderzoek textielreinigingsbedrijven 2004”2004, 642
            - Nummer 311 “Structuuronderzoek kappersbranche 2004”2004, 643
            - Nummer 312 “Structuuronderzoek zonweringsbedrijven 2004”2004, 644
            - Nummer 313 “Structuuronderzoek goud- en zilversmidsbedrijven 2004”2004, 645
            - Nummer 314 “Structuuronderzoek uurwerkherstelbedrijven 2004”2004, 646
            - Nummer 315 “Evaluatie collectieve promotiecampagne kappers 2004 onder kapperseigenaren en kappersmedewerkers”2004, 647
            - Nummer 316 “Evaluatie collectieve promotiecampagne kappers 2004 onder consumenten”2004, 648
            - Nummer 317 “Beroepscompetentieprofielen kappersbedrijf”2004, 649
            - Nummer 318 (a en b) “Structuuronderzoek optiekbedrijven (a) en Arbeid in optiekbranche (b) 2004”2004, 650
            - Nummer 319 “Beroepscompetentieprofiel tandtechnicus kroon- en brugwerk”2004, 651
            - Nummer 320 “Beroepscompetentieprofiel tandtechnicus prothese”2004, 652
            - Nummer 321 “Beroepscompetentieprofiel tandtechnisch medewerker kroon- en brugwerk”2004, 653
            - Nummer 322 “Beroepscompetentieprofiel tandtechnisch medewerker orthodontie”2004, 654
            - Nummer 323 “Beroepscompetentieprofiel tandtechnisch medewerkers prothese”2004, 655
            - Nummer 324 “Structuuronderzoek zelfstandige slagersbedrijven 2004”2004, 656
            - Nummer 325 “Beroepscompetentieprofiel pedicure”2006, 657
            - Nummer 327 “Evaluatie-onderzoek collectieve promotie schoonheidsverzorging 2004”2004, 658
            - Nummer 328 “Beroepscompetentieprofiel allround schoonheidsspecialist”2004, 659
            - Nummer 329 “Beroepscompetentieprofiel schoonheidsspecialist”2004, 660
            - Nummer 330 “Code van de rietdekker. Dé standaard voor bedrijfsverbetering”2005, 661
            - Nummer 331 “Code van de rietdekker. Bronnenversie. Dé standaard voor bedrijfsverbetering”2005, 662
            - Nummer 332 “Checklist behorend bij Code van de rietdekker. Editie 1b Branchecode Online 2007. Risico-inventarisatie en –evaluatie rietdekkersbranche. Dé standaard voor bedrijfsverbetering”2007, 663
            - Nummer 333 “Competentiegericht leren en het ambacht. Samenvattingen rondetafel-discussies 2004”2004, 664
            - Nummer 334 “Structuuronderzoek consumptie-ijsbereidingsbedrijven 2004”2005, 665
            - Nummer 335 “Code van het levensmiddelenbedrijf”2005, 666
            - Nummer 336 “Code van het levensmiddelenbedrijf. Bronnenversie”2005, 667
            - Nummer 337 “Checklist behorend bij Code van het levensmiddelenbedrijf versie februari 2005”2005, 668
            - Nummer 338 “Beroepscompetentieprofiel zilversmid”2004, 669
            - Nummer 339 “Beroepscompetentieprofiel goudsmid”2004, 670
            - Nummer 340 “Beroepscompetentieprofiel goudsmid-ondernemer”2004, 671
            - Nummer 341 “Beroepscompetentieprofiel basisgoudsmid”2005, 672
            - Nummer 342 “Beroepscompetentieprofiel uurwerktechnicus”2004, 673
            - Nummer 343 “Beroepscompetentieprofiel verkoopmedewerker juwelier”2004, 674
            - Nummer 344 “Beroepscompetentieprofiel juwelier-ondernemer”2004, 675
            - Nummer 345 “Structuuronderzoek tandtechnische laboratoria 2004”2005, 676
            - Nummer 347 “Structuuronderzoek grimeursbedrijven 2004”2005, 677
            - Nummer 348 “Verslag conferentie ‘Ondernemend ambacht: Schatkamer voor het leren in de beroepspraktijk’ gehouden op donderdag 3 februari 2005 Golden Tulip Bel Air Hotel, Den Haag”2005, 678
            - Nummer 349 “Structuuronderzoek glazenwassersbedrijven 2004”2005, 679
            - Nummer 353 “Structuuronderzoek naaimachinebedrijven 2005”2005, 680
            - Nummer 354 “Structuuronderzoek voetverzorgingsbedrijven 2005”2005, 681
            - Nummer 355 “Structuuronderzoek muziekinstrumentenmakersbedrijven 2005”2005, 682
            - Nummer 356 “Structuuronderzoek bestratingsbedrijven 2005”2005, 683
            - Nummer 357 “CoPra: Digitale Coach voor de Praktijk. Een pilot in 5 ambachtelijke branches”2005, 684
            - Nummer 358 “Structuuronderzoek pianotechnische bedrijven 2005”2005, 685
            - Nummer 360 “Legvoorschriften parketbranche. Praktijknormen & aanbevelingen”2005, 686
            - Nummer 361 “Code van het parketbedrijf”2005, 687
            - Nummer 362 “Verslag conferentie ‘Vitaal ambacht’”2005, 688
            - Nummer 363 “Checklist behorend bij Code van het parketbedrijf versie december 2005”2006, 689
            - Nummer 365 “Beantwoording HBA van aandachtspunten van het kabinet inzake de pbo”2005, 690
              PBO= publiekrechtelijke bedrijfsorganisatie
            - Nummer 370 “Beroepscompetentieprofiel medisch pedicure”2006, 691
            - Nummer 372 “Eindrapportage ‘Het ambacht voor alle leeftijden’”2006, 692
            - Nummer 373 “Structuuronderzoek parketbedrijven 2005”2005, 693
            - Nummer 374 “Structuuronderzoek glazeniersbedrijven 2006”2006, 694
            - Nummer 375 “Structuuronderzoek glasbewerkingsbedrijven 2006”2006, 695
            - Nummer 376 “Structuuronderzoek voegbedrijven 2006”2006, 696
            - Nummer 377 “Structuuronderzoek natuursteenbedrijven 2006”2006, 697
            - Nummer 379 “Structuuronderzoek schoonheidsverzorgingsbedrijven 2006”2006, 698
            - Nummer 380 “Structuuronderzoek orthopedisch schoentechnische bedrijven 2006”2006, 699
            - Nummer 381 “Structuuronderzoek zonnestudio’s 2006”2006, 700
            - Nummer 382 “Structuuronderzoek fijnkeramische bedrijven 2006”2006, 701
            - Nummer 383 “Vernieuwend verder. Een onderzoek naar de toekomstmogelijkheden van het tandtechnisch laboratoriumbedrijf”2006, 702
            - Nummer 384 “Structuuronderzoek dakensector 2006”2006, 703
            - Nummer 386 “Code van de voetverzorger. Goed op gang. Een evaluatie”2006, 704
            - Nummer 387 “Resultaten onderzoek collectieve campagne optiekbedrijven 2006”2006, 705
            - Nummer 388 “Evaluatie Code van de schoonheidsspecialist”2006, 706
            - Nummer 390 “Structuuronderzoek kleermakers en kledingveranderbedrijven 2007”2007, 707
            - Nummer 391 “Opleiden in de beroepspraktijk. Investeringen van MKB-bedrijven in het praktijkleren van het mbo”2006, 708
              MKB staat voor Midden- en Kleinbedrijf en mbo staat voor middelbaar beroepsonderwijs
            - Nummer 392 “Structuuronderzoek schoenherstellersbedrijven 2007”2007, 709
            - Nummer 393 “Bedrijfsverbetering? Gebruik de Code!”2007, 710
            - Nummer 394 “Code van het kledingreparatiebedrijf”2007, 711
            - Nummer 395 “Checklist behorend bij Code van het kledingreparatiebedrijf versie mei 2007”2007, 712
            - Nummer 397 “Code van de goud- en zilversmid”2007, 713
            - Nummer 398 “Checklist behorend bij Code van de goud- en zilversmid versie juni 2007”2007, 714
            - Nummer 399 “Code van de goud- en zilversmid”2011, 715
            - Nummer 401 “Structuuronderzoek zadel- en tuigmakerijen 2007”2007, 716
            - Nummer 402 “Code van de naaimachinedetailhandel”2007, 717
            - Nummer 403 “Checklist behorend bij Code van de naaimachinedetailhandel versie september 2007”2007, 718
            - Nummer 406 “Structuuronderzoek ontwerpers en vervaardigers van hoeden 2007”2007, 719
            - Nummer 407 “Startershandboek voor de kapper”2008, 720
            - Nummer 408 “Code van de schoorsteenveger”2008, 721
            - Nummer 409 “Checklist behorend bij Code van de schoorsteenveger versie juni 2008”2009, 722
            - Nummer 410 “Code van het optiekbedrijf”2008, 723